臺灣桃園地方法院刑事判決　　　　　　　　　　　　　九十年度易字第二九四一號
　　公　訴　人　臺灣桃園地方法院檢察署檢察官
　　被　　　告　甲○○
右列被告因違反保護令等案件，經檢察官提起公訴（九十年度偵字第一八二四五號）
，本院判決如左：
    主  文
甲○○毀壞他人建築物，處有期徒刑捌月。
    事  實
一、甲○○與乙○○於後述行為時係夫妻關係，為家庭暴力防治法第三條第一款所規
    定之家庭成員。甲○○曾於民國九十年八月十三日，傷害乙○○之身體，而經本
    院於九十年八月十三日依家庭暴力防治法第十三條規定，以九十年度家護字第三
    七八號民事通常保護令裁定令其不得對乙○○實施身體或精神上不法侵害之行為
    ，且不得直接或間接對乙○○為騷擾、通話、通信之聯絡行為，有效期間為十月
    確定。詎甲○○已於九十年八月二十八日收受上開保護令後，竟仍於九十年十月
    二十四日凌晨一時許，因乙○○拒接電話，惱怒之下，即違反本院核發之前揭保
    護令裁定，而駕駛車牌號碼ＬＤ—３３４１號自用小客車，衝撞乙○○之父丙○○所有位於桃園縣楊梅鎮○○路六三五號之住處，且其明知屋內有人，乙○○又
    係睡在大門進入後之第一間房間，可預見駕車衝入會造成人員死傷結果，卻不違
    背其本意，仍駕車將上開住處大門撞壞後，仍繼續沿著客廳再往屋內第一間房間
    衝撞前進，使客廳之神桌及桌椅均因其駕車向前之力量而推擠破裂，且間隔客廳
    與房間之牆壁亦有部分倒塌，致該建築物牆垣等本體及內部家具因此毀壞，足以
    生損害於丙○○。而乙○○則為避免遭甲○○所駕駛之汽車撞及，緊急抱住房間
    內之小孩跳出房間外，卻被向前推擠之沙發夾住，並且摔倒，因此受有右膝瘀傷
    ３×４公分、右足擦傷２×１公分、左膝瘀傷２×３公分、右足擦傷２×２公分
    、右前臂擦傷３×１公分之傷害。
二、案經丙○○及乙○○訴由臺灣桃園地方法院檢察署檢察官偵查起訴。
    理  由
一、訊據被告甲○○固承認有於右揭時、地收受前揭保護令後，仍駕車至丙○○住處
    毀損該處大門，且知悉乙○○係睡在大門進去後之第一個房間等情事，惟否認有
    何違反保護令之故意及傷害乙○○之行為，辯稱：以為保護令之有效期限至十月
    ，非為期十個月，且當天只有將車子開到大門，將木門損壞，並未繼續開至客廳
    及房間，乙○○所受之傷害係自己不小心跌倒受傷云云。經查：
（一）、被告甲○○因於九十年八月十三日傷害乙○○之身體，而經本院於九十年八
        月十三日依家庭暴力防治法第十三條規定，以九十年度家護字第三七八號民
        事通常保護令裁定令其不得對乙○○實施身體或精神上不法侵害之行為，且
        不得直接或間接對乙○○為騷擾、通話、通信之聯絡行為，有效期間為十月
        確定，被告並已於九十年八月二十八日收受上開保護令乙節，業經本院調閱
        上開九十年度家護字第三七八號全卷無訛，並有上揭裁定影本一紙在卷可稽
        。上開裁定之主文已載明該保護令之有效期間為十月，被告實難諉為不知；
        況被告縱認該裁定之有效時間係至十月，然本件案發時間為十月二十四日，
        亦在其認知保護令之有效期限內，是被告辯稱並無違反保護令之故意云云，
        實無足採。
（二）、再被告確有上開駕車衝撞丙○○住處，使該住處牆壁、家具等物毀損，並致
        乙○○受傷之事實，業據乙○○於偵查及本院調查時到庭指述：被告從大門
        直直撞進來客廳，又從客廳往前撞到房間，還把客廳的神桌撞倒，被告有停
        下來再往前衝撞，總共衝撞約三次。還沒有離婚時候被告有去我那邊住過，
        所以他知道我睡在那間房間，一開始是我聽到衝撞的聲音，就跑出來看，我
        跑出來時候，被告還是繼續撞，我怕他會撞到小孩子，我就又跑進去房間抱
        小孩，結果我進去房間抱小孩的時候，被告又撞過來，我的腳已經被沙發夾
        住，後來被告往後倒退，我叫我哥哥趕快把小孩接走，我就往裡面爬出來等
        語綦詳；核與證人即乙○○之兄張瑞平於本院九十一年一月十六日調查時到
        庭證述：案發當天伊有在家，被告開著車子從大門撞進來，沿著客廳一直撞
        到房間，神桌的後面就是房間，那間房間是乙○○和他的小孩睡覺的房間，
        被告撞進來的時候，乙○○跟他的小孩在房間裡面睡覺。乙○○會受傷是因
        為被告從客廳繼續往房間開，把客廳的沙發和神桌往前推，乙○○抱著小孩
        從窗戶跳出來，跳出來的時候摔傷並且被玻璃割傷。伊聽到衝撞的聲音，就
        趕快跑出來，叫被告不要撞，結果被告還是一直往前撞，嘴巴裡面說我得不
        到的東西別人也別想得到等情節相符，並繪有現場圖一張附卷可參。又上開
        住處除大門已倒塌外，客廳之神桌及桌椅等物亦已毀損破碎，隔開客廳與房
        間之牆壁並已部分倒塌，被告所駕車輛之保險桿亦已掉落在現場等情，並有
        現場照片十張在卷可憑，顯見被告當時業已駕車衝進該處客廳及自大門進入
        後第一間房間之處，且衝撞力道相當猛烈，方會該車使保險桿掉落在現場。
        被告雖辯稱僅開到大門處，將木門破壞，該住處之其餘物品均係丙○○等人
        所自行損害云云。惟查牆壁係建築物之重要主體，修復不易，而神桌又為一
        般人用以供奉祖先及信仰對象之處，係供奉者心中最為重視尊敬之地方，衡
        情實無為了誣陷他人，而毀損上開建築物本體及信仰中心之可能，被告上開
        辯解，顯不足採。
（三）、再乙○○受有前述右膝、右足、左膝、右前臂大小不等之挫、擦傷等情，並
        有天成醫院出具之診斷證明書一張在卷可參，綜觀其所受之傷勢，實與其所
        述為避免被被告駕車撞及，危急中自房間窗戶跳出，以致摔傷之情節吻合。
        又被告既自承知悉乙○○係睡在該房間內，而案發當時係凌晨一時許，被告
        對於乙○○此時應在該房間內休息，若駕車從客廳往該房間衝撞，有可能造
        成乙○○受傷乙節，自有預見之可能，卻仍不違背自己之本意執意為駕車衝
        撞，實有傷害乙○○之故意。而本件係因被告駕車衝撞，乙○○不得不緊急
        跳窗以避免傷亡，始受有上開傷害，是被告之行為與乙○○受傷之結果，自
        有因果關係，被告辯稱係乙○○自己不小心摔倒云云，亦無足採。綜上所述
        ，本件事證明確，被告犯行堪以認定。
二、被告駕車衝撞乙○○所居住之建築物，並致乙○○受傷，係對乙○○實施身體上
    之侵害，並已構成直接對乙○○騷擾之行為，核其所為，係犯家庭暴力防治法第
    五十條第一款、第二款之違反保護令罪及刑法第二百七十七條第一項之普通傷害
    罪。被告上開行為同時使丙○○所有建築物之牆壁等本體，及其內之木門、桌、
    椅等物毀損，並構成刑法第三百五十三條第一項毀壞他人建築物，及同法第三百
    五十四條之毀損器物罪。被告所犯上開四罪，係以一行為同時同地為之，而觸犯
    數罪名，應依想像競合犯之規定從一重之毀壞他人建築物罪處斷。爰審酌被告之
    素行、其因一時情緒激憤致犯本罪，惟其智識程度不高，但毀壞該建築物之程度
    不輕，所生之危害頗重，犯後未有悔意，態度不佳等一切情狀，量處如主文所示
    之刑。
據上論斷，應依刑事訴訟法第二百九十九條第一項前段，家庭暴力防治法第五十條第
一款、第二款，刑法第十一條前段、第二百七十七條第一項、第三百五十三條第一項
、第三百五十四條、第五十五條，罰金罰鍰提高標準條例第一條前段，判決如主文。
本案經檢察官張春暉到庭執行職務。
中      華      民      國    九十一      年     六      月     十四    日
              臺灣桃園地方法院刑事第四庭
                                              審判長法  官   陳世宗
                                                    法  官   邱滋杉
                                                    法  官   游士珺
右正本證明與原本無異。
如不服本判決，應於判決送達後十日內向本院提出上訴狀( 應附繕本 )，上訴於
臺灣高等法院。
                                                    書記官   王曉雁
中        華        民        國     九十一   年   六   月    二十四    日
附論罪科刑之法條：
家庭暴力防治法第五十條
違反法院依第十三條、第十五條所為之下列裁定者，為本法所稱之違反保護令罪，處
三年以下有期徒刑、拘役或併科新臺幣十萬元以下罰金。
一、禁止實施家庭暴力行為。
二、禁止直接或間接騷擾、接觸、通話或其他連絡行為。
三、命遷出住居所。
四、遠離住居所工作場所、學校或其他特定場所。
五、命完成加害人處遇計畫：戒癮治療、精神治療、心理輔導或其他治療、輔導。
刑法第二百七十七條
傷害人之身體或健康者，處三年以下有期徒刑，拘役或一千元以下罰金。
犯前項之罪，因而致人於死者，處無期徒或七年以上有期徒刑，致重傷者，處三年以
上、十年以下有期徒刑。
刑法第三百五十三條
毀壞他人建築物、礦坑、船艦或致令不堪用者，處六月以上五年以下有期徒刑。
因而致人於死者，處無期徒刑或七年以上有期徒刑；致重傷者，處三年有以下有期徒
刑。
第一項之未遂犯罰之。
刑法第三百五十四條
毀棄、損壞前二條以外之他人之物或致令不堪用，足以生損害於公眾或他人者，處二
年以下有期徒刑、拘役或五百元以下罰金。
